incubator/apertium-pes/dev/apertium-far.far.dix
		<e><p><l>ه<b/>نشد</l><r><s n="vblex"/><s n="past"/><s n="p3"/><s n="sg"/><s n="pp"/><s n="neg"/></r></p></e>
        <e><p><l>ه<b/>نشدیم</l><r><s n="vblex"/><s n="past"/><s n="p1"/><s n="pl"/><s n="pp"/><s n="neg"/></r></p></e>
		<e><p><l>ه<b/>نشدید</l><r><s n="vblex"/><s n="past"/><s n="p2"/><s n="p2"/><s n="pp"/><s n="neg"/></r></p></e>
		<e><p><l>ه<b/>نشدند</l><r><s n="vblex"/><s n="past"/><s n="p3"/><s n="p3"/><s n="pp"/><s n="neg"/></r></p></e>

		<e><p><l>ه<b/>شوم</l><r><s n="vblex"/><s n="pres"/><s n="p1"/><s n="sg"/><s n="pp"/></r></p></e>
		<e><p><l>ه<b/>شوی</l><r><s n="vblex"/><s n="pres"/><s n="p2"/><s n="sg"/><s n="pp"/></r></p></e>
		<e><p><l>ه<b/>شود</l><r><s n="vblex"/><s n="pres"/><s n="p3"/><s n="sg"/><s n="pp"/></r></p></e>
        <e><p><l>ه<b/>شویم</l><r><s n="vblex"/><s n="pres"/><s n="p1"/><s n="pl"/><s n="pp"/></r></p></e>
	    <e><p><l>ه<b/>شوید</l><r><s n="vblex"/><s n="pres"/><s n="p2"/><s n="pl"/><s n="pp"/></r></p></e>
		<e><p><l>ه<b/>شوند</l><r><s n="vblex"/><s n="pres"/><s n="p3"/><s n="pl"/><s n="pp"/></r></p></e>

		<e><p><l>ه<b/>نشوم</l><r><s n="vblex"/><s n="pres"/><s n="p1"/><s n="sg"/><s n="pp"/><s n="neg"/></r></p></e>
		<e><p><l>ه<b/>نشوی</l><r><s n="vblex"/><s n="pres"/><s n="p2"/><s n="sg"/><s n="pp"/><s n="neg"/></r></p></e>
		<e><p><l>ه<b/>نشود</l><r><s n="vblex"/><s n="pres"/><s n="p3"/><s n="sg"/><s n="pp"/><s n="neg"/></r></p></e>
        <e><p><l>ه<b/>نشویم</l><r><s n="vblex"/><s n="pres"/><s n="p1"/><s n="pl"/><s n="pp"/><s n="neg"/></r></p></e>
		<e><p><l>ه<b/>نشوید</l><r><s n="vblex"/><s n="pres"/><s n="p2"/><s n="pl"/><s n="pp"/><s n="neg"/></r></p></e>
		<e><p><l>ه<b/>نشوند</l><r><s n="vblex"/><s n="pres"/><s n="p3"/><s n="pl"/><s n="pp"/><s n="neg"/></r></p></e>

	    <e><p><l>ه<b/>خواهم<b/>شد</l><r><s n="vblex"/><s n="ft"/><s n="p1"/><s n="sg"/><s n="pp"/></r></p></e>
		<e><p><l>ه<b/>خواهی<b/>شد</l><r><s n="vblex"/><s n="ft"/><s n="p2"/><s n="sg"/><s n="pp"/></r></p></e>
		<e><p><l>ه<b/>خواهد<b/>شد</l><r><s n="vblex"/><s n="ft"/><s n="p3"/><s n="sg"/><s n="pp"/></r></p></e>
        <e><p><l>ه<b/>خواهیم<b/>شد</l><r><s n="vblex"/><s n="ft"/><s n="p1"/><s n="pl"/><s n="pp"/></r></p></e>
        <e><p><l>ه<b/>خواهید<b/>شد</l><r><s n="vblex"/><s n="ft"/><s n="p2"/><s n="pl"/><s n="pp"/></r></p></e>
	    <e><p><l>ه<b/>خواهند<b/>شد</l><r><s n="vblex"/><s n="ft"/><s n="p3"/><s n="pl"/><s n="pp"/></r></p></e>
	
        <e><p><l>ه<b/>نخواهم<b/>شد</l><r><s n="vblex"/><s n="ft"/><s n="p1"/><s n="sg"/><s n="pp"/><s n="neg"/></r></p></e>
		<e><p><l>ه<b/>نخواهی<b/>شد</l><r><s n="vblex"/><s n="ft"/><s n="p2"/><s n="sg"/><s n="pp"/><s n="neg"/></r></p></e>
		<e><p><l>ه<b/>نخواهد<b/>شد</l><r><s n="vblex"/><s n="ft"/><s n="p3"/><s n="sg"/><s n="pp"/><s n="neg"/></r></p></e>
        <e><p><l>ه<b/>نخواهیم<b/>شد</l><r><s n="vblex"/><s n="ft"/><s n="p1"/><s n="pl"/><s n="pp"/><s n="neg"/></r></p></e>
        <e><p><l>ه<b/>نخواهید<b/>شد</l><r><s n="vblex"/><s n="ft"/><s n="p2"/><s n="pl"/><s n="pp"/><s n="neg"/></r></p></e>
	    <e><p><l>ه<b/>نخواهند<b/>شد</l><r><s n="vblex"/><s n="ft"/><s n="p3"/><s n="pl"/><s n="pp"/><s n="neg"/></r></p></e>
	
	    <e><p><l>ه<b/>می‌شدم</l><r><s n="vblex"/><s n="past"/><s n="p1"/><s n="sg"/><s n="im"/><s n="pp"/></r></p></e>
		<e><p><l>ه<b/>می‌شدی</l><r><s n="vblex"/><s n="past"/><s n="p2"/><s n="sg"/><s n="im"/><s n="pp"/></r></p></e>
		<e><p><l>ه<b/>می‌شد</l><r><s n="vblex"/><s n="past"/><s n="p3"/><s n="sg"/><s n="im"/><s n="pp"/></r></p></e>
        <e><p><l>ه<b/>می‌شدیم</l><r><s n="vblex"/><s n="past"/><s n="p1"/><s n="pl"/><s n="im"/><s n="pp"/></r></p></e>
        <e><p><l>ه<b/>می‌شدید</l><r><s n="vblex"/><s n="past"/><s n="p2"/><s n="pl"/><s n="im"/><s n="pp"/></r></p></e>
	    <e><p><l>ه<b/>می‌شدند</l><r><s n="vblex"/><s n="past"/><s n="p3"/><s n="pl"/><s n="im"/><s n="pp"/></r></p></e>
	
	    <e><p><l>ه<b/>نمی‌شدم</l><r><s n="vblex"/><s n="past"/><s n="p1"/><s n="sg"/><s n="im"/><s n="pp"/><s n="neg"/></r></p></e>
	    <e><p><l>ه<b/>نمی‌شدی</l><r><s n="vblex"/><s n="past"/><s n="p2"/><s n="sg"/><s n="im"/><s n="pp"/><s n="neg"/></r></p></e>
	    <e><p><l>ه<b/>نمی‌شد</l><r><s n="vblex"/><s n="past"/><s n="p3"/><s n="sg"/><s n="im"/><s n="pp"/><s n="neg"/></r></p></e>
        <e><p><l>ه<b/>نمی‌شدیم</l><r><s n="vblex"/><s n="past"/><s n="p1"/><s n="pl"/><s n="im"/><s n="pp"/><s n="neg"/></r></p></e>
		<e><p><l>ه<b/>نمی‌شدید</l><r><s n="vblex"/><s n="past"/><s n="p2"/><s n="pl"/><s n="im"/><s n="pp"/><s n="neg"/></r></p></e>
		<e><p><l>ه<b/>نمی‌شدند</l><r><s n="vblex"/><s n="past"/><s n="p3"/><s n="pl"/><s n="im"/><s n="pp"/><s n="neg"/></r></p></e>
	
	    <e><p><l>ه<b/>می‌شوم</l><r><s n="vblex"/><s n="pres"/><s n="p1"/><s n="sg"/><s n="im"/><s n="pp"/></r></p></e>
	    <e><p><l>ه<b/>می‌شوی</l><r><s n="vblex"/><s n="pres"/><s n="p2"/><s n="sg"/><s n="im"/><s n="pp"/></r></p></e>
	    <e><p><l>ه<b/>می‌شود</l><r><s n="vblex"/><s n="pres"/><s n="p3"/><s n="sg"/><s n="im"/><s n="pp"/></r></p></e>
        <e><p><l>ه<b/>می‌شویم</l><r><s n="vblex"/><s n="pres"/><s n="p1"/><s n="pl"/><s n="im"/><s n="pp"/></r></p></e>
		<e><p><l>ه<b/>می‌شوید</l><r><s n="vblex"/><s n="pres"/><s n="p2"/><s n="pl"/><s n="im"/><s n="pp"/></r></p></e>
		<e><p><l>ه<b/>می‌شوند</l><r><s n="vblex"/><s n="pres"/><s n="p3"/><s n="pl"/><s n="im"/><s n="pp"/></r></p></e>
	
	   <e><p><l>ه<b/>نمی‌شوم</l><r><s n="vblex"/><s n="pres"/><s n="p1"/><s n="sg"/><s n="im"/><s n="pp"/><s n="neg"/></r></p></e>
	   <e><p><l>ه<b/>نمی‌شوی</l><r><s n="vblex"/><s n="pres"/><s n="p2"/><s n="sg"/><s n="im"/><s n="pp"/><s n="neg"/></r></p></e>
	   <e><p><l>ه<b/>نمی‌شود</l><r><s n="vblex"/><s n="pres"/><s n="p3"/><s n="sg"/><s n="im"/><s n="pp"/><s n="neg"/></r></p></e>
       <e><p><l>ه<b/>نمی‌شویم</l><r><s n="vblex"/><s n="pres"/><s n="p1"/><s n="pl"/><s n="im"/><s n="pp"/><s n="neg"/></r></p></e>
       <e><p><l>ه<b/>نمی‌شوید</l><r><s n="vblex"/><s n="pres"/><s n="p2"/><s n="pl"/><s n="im"/><s n="pp"/><s n="neg"/></r></p></e>
	   <e><p><l>ه<b/>نمی‌شوند</l><r><s n="vblex"/><s n="pres"/><s n="p3"/><s n="pl"/><s n="im"/><s n="pp"/><s n="neg"/></r></p></e>
        
	</pardef>
	
	<pardef n="present__v">
	
		<e><p><l/><r><s n="vblex"/><s n="pres"/><s n="imp"/><s n="p2"/><s n="sg"/></r></p></e>
	
		<e><p><l>م</l><r><s n="vblex"/><s n="pres"/><s n="p1"/><s n="sg"/></r></p></e>
	    <e><p><l>یم</l><r><s n="vblex"/><s n="pres"/><s n="p1"/><s n="sg"/></r></p></e>
		<!--<e><p><l>رم</l><r><s n="vblex"/><s n="pres"/><s n="p1"/><s n="sg"/></r></p></e>-->
		
	   <e><p><l>ی</l><r><s n="vblex"/><s n="pres"/><s n="p2"/><s n="sg"/></r></p></e>
	   <e><p><l>یی</l><r><s n="vblex"/><s n="pres"/><s n="p2"/><s n="sg"/></r></p></e>
	   <e><p><l>ری</l><r><s n="vblex"/><s n="pres"/><s n="p2"/><s n="sg"/></r></p></e>

		
		<e><p><l>د</l><r><s n="vblex"/><s n="pres"/><s n="p3"/><s n="sg"/></r></p></e>
	    <e><p><l>ید</l><r><s n="vblex"/><s n="pres"/><s n="p3"/><s n="sg"/></r></p></e>
   	    <e><p><l>رد</l><r><s n="vblex"/><s n="pres"/><s n="p3"/><s n="sg"/></r></p></e>

		<e><p><l>یم</l><r><s n="vblex"/><s n="pres"/><s n="p1"/><s n="pl"/></r></p></e>
	    <e><p><l>ییم</l><r><s n="vblex"/><s n="pres"/><s n="p1"/><s n="pl"/></r></p></e>
		<e><p><l>ریم</l><r><s n="vblex"/><s n="pres"/><s n="p1"/><s n="pl"/></r></p></e>

		<e><p><l>ید</l><r><s n="vblex"/><s n="pres"/><s n="p2"/><s n="pl"/></r></p></e>
	    <e><p><l>یید</l><r><s n="vblex"/><s n="pres"/><s n="p2"/><s n="pl"/></r></p></e>
		<e><p><l>رید</l><r><s n="vblex"/><s n="pres"/><s n="p2"/><s n="pl"/></r></p></e>

		<e><p><l>ند</l><r><s n="vblex"/><s n="pres"/><s n="p3"/><s n="pl"/></r></p></e>
		<e><p><l>یند</l><r><s n="vblex"/><s n="pres"/><s n="p3"/><s n="pl"/></r></p></e>
		<e><p><l>رند</l><r><s n="vblex"/><s n="pres"/><s n="p3"/><s n="pl"/></r></p></e>

	</pardef>
	
	<pardef n="imperfect__v">
    	<e><p><l/><r><s n="im"/></r></p></e>
    </pardef>
	<pardef n="present subjunctive__v">
    	<e><p><l/><r><s n="prs"/></r></p></e>
    </pardef>

	<e lm="تربیت بشو"><p><l>تربیت<b/>بشو</l><r>تربیت<b/>شو</r></p><par n="present__v"/></e>
	<e lm="نوازش میداد"><p><l>نوازش<b/>میداد</l><r>نوازش<b/>داد</r></p><par n="past__v"/><par n="imperfect__v"/></e>
	<e lm="آشفته نمی‌کن"><p><l>آشفته<b/>نمی‌کن</l><r>آشفته<b/>کن</r></p><par n="present__v"/><par n="imperfect__v"/><par n="negative__v"/></e>
	<e lm="فرو میبرد"><p><l>فرو<b/>میبرد</l><r>فرو<b/>برد</r></p><par n="past__v"/><par n="imperfect__v"/></e>
	<e lm="خشنود نکن"><p><l>خشنود<b/>نکن</l><r>خشنود<b/>کن</r></p><par n="present__v"/><par n="negative__v"/></e>
	<e lm="برمی گردان"><p><l>برمی<b/>برگردان</l><r>برگردان</r></p><par n="present__v"/><par n="imperfect__v"/><par n="negative__v"/></e>
	<e lm="تحویل ده"><i>تحویل<b/>ده</i><par n="present__v"/></e>
	<e lm="پیاده می‌شد"><p><l>پیاده<b/>می‌شد</l><r>پیاده<b/>شد</r></p><par n="past__v"/><par n="imperfect__v"/></e>
	<e lm="بیرون میامد"><p><l>بیرون<b/>میامد</l><r>بیرون<b/>آمد</r></p><par n="past__v"/><par n="imperfect__v"/></e>
	<e lm="بیرون نمی‌آور"><p><l>بیرون<b/>نمی‌آور</l><r>بیرون<b/>آور</r></p><par n="present__v"/><par n="imperfect__v"/><par n="negative__v"/></e>
	<e lm="پیش بینی میکن"><p><l>پیش<b/>بینی<b/>میکن</l><r>پیش<b/>بینی<b/>کن</r></p><par n="present__v"/><par n="imperfect__v"/></e>
	<e lm="مأیوس نمی گرد"><p><l>مأیوس<b/>نمی گرد</l><r>مأیوس<b/>گرد</r></p><par n="present__v"/><par n="imperfect__v"/><par n="negative__v"/></e>
	<e lm="میدرخشید"><p><l>میدرخشید</l><r>درخشید</r></p><par n="past__v"/><par n="imperfect__v"/></e>
	<e lm="می‌مان"><p><l>می‌مان</l><r>مان</r></p><par n="present__v"/><par n="imperfect__v"/></e>
	<e lm="نمی‌مان"><p><l>نمی‌مان</l><r>مان</r></p><par n="present__v"/><par n="imperfect__v"/><par n="negative__v"/></e>
	<e lm="نمی‌انگار"><p><l>نمی‌انگار</l><r>انگار</r></p><par n="present__v"/><par n="imperfect__v"/><par n="negative__v"/></e>
	<e lm="می‌سوز"><p><l>می‌سوز</l><r>سوز</r></p><par n="present__v"/><par n="imperfect__v"/></e>
	<e lm="می لنگ"><p><l>می<b/>لنگ</l><r>لنگ</r></p><par n="present__v"/><par n="imperfect__v"/><par n="negative__v"/></e>
	<e lm="ربا"><i>ربا</i><par n="present__v"/></e>
	<e lm="می پیچاند"><p><l>می<b/>پیچاند</l><r>پیچاند</r></p><par n="past__v"/><par n="imperfect__v"/></e>
	<e lm="نمینگر"><p><l>نمینگر</l><r>نگر</r></p><par n="present__v"/><par n="imperfect__v"/><par n="negative__v"/></e>
	<e lm="می نه"><p><l>می<b/>نه</l><r>نه</r></p><par n="present__v"/><par n="imperfect__v"/><par n="negative__v"/></e>
	<e lm="حرکت میداد"><p><l>حرکت<b/>میداد</l><r>حرکت<b/>داد</r></p><par n="past__v"/><par n="imperfect__v"/></e>
	<e lm="پنهان نکن"><p><l>پنهان<b/>نکن</l><r>پنهان<b/>کن</r></p><par n="present__v"/><par n="negative__v"/></e>
	<e lm="وارد می‌کن"><p><l>وارد<b/>می‌کن</l><r>وارد<b/>کن</r></p><par n="present__v"/><par n="imperfect__v"/></e>
	<e lm="منتظر نمیمان"><p><l>منتظر<b/>نمیمان</l><r>منتظر<b/>مان</r></p><par n="present__v"/><par n="imperfect__v"/><par n="negative__v"/></e>
	<e lm="فرا می رس"><p><l>فرا<b/>می رس</l><r>فرا<b/>رس</r></p><par n="present__v"/><par n="imperfect__v"/></e>
	<e lm="ناخالص نمیکرد"><p><l>ناخالص<b/>نمیکرد</l><r>ناخالص<b/>کرد</r></p><par n="past__v"/><par n="imperfect__v"/><par n="negative__v"/></e>
	<e lm="انتخاب نمی‌کن"><p><l>انتخاب<b/>نمی‌کن</l><r>انتخاب<b/>کن</r></p><par n="present__v"/><par n="imperfect__v"/><par n="negative__v"/></e>
	<e lm="استفاده نمی‌کرد"><p><l>استفاده<b/>نمی‌کرد</l><r>استفاده<b/>کرد</r></p><par n="past__v"/><par n="imperfect__v"/><par n="negative__v"/></e>
	<e lm="جواب میده"><p><l>جواب<b/>میده</l><r>جواب<b/>ده</r></p><par n="present__v"/><par n="imperfect__v"/></e>
	<e lm="تعلق دار"><i>تعلق<b/>دار</i><par n="present__v"/></e>
	<e lm="ادامه نمی‌داد"><p><l>ادامه<b/>نمی‌داد</l><r>ادامه<b/>داد</r></p><par n="past__v"/><par n="imperfect__v"/><par n="negative__v"/></e>
	<e lm="حل نمیکن"><p><l>حل<b/>نمیکن</l><r>حل<b/>کن</r></p><par n="present__v"/><par n="imperfect__v"/><par n="negative__v"/></e>
	<e lm="اعتماد نمی‌داشت"><p><l>اعتماد<b/>نمی‌داشت</l><r>اعتماد<b/>داشت</r></p><par n="past__v"/><par n="imperfect__v"/><par n="negative__v"/></e>
